臺灣板橋地方法院刑事判決　　　　　　　96年度訴字第3784號
公　訴　人　臺灣板橋地方法院檢察署檢察官
被　　　告　甲○○
　　　　　　　　　　（現另案在臺灣臺北監獄臺北分監執行）
上列被告因違反毒品危害防制條例案件，經檢察官提起公訴（96
年度毒偵字第6145號），本院訊問被告為有罪陳述後，改依簡式
審判程序審理，並判決如下：
    主  文
甲○○施用第一級毒品，累犯，處有期徒刑拾月，扣案之已摻水
之海洛因壹小瓶（毛重陸點伍公克）沒收銷燬之；又施用第二級
毒品，處有期徒刑肆月。應執行有期徒刑壹年，扣案之已摻水之
海洛因壹小瓶（毛重陸點伍公克）沒收銷燬之。
    事  實
一、甲○○前因偽造文書、肅清煙毒條例、麻醉藥品管理條例等
    案件，經臺灣高等法院於民國85年8 月26日以85年度聲字第
    1262號裁定應執行有期徒刑4 年確定，自84年5 月25日起算
    刑期，於87年12月14日假釋出監付保護管束。嗣於保護管束
    期間之90年10月間即因施用毒品案件，經臺灣士林地方法院
    以90年度毒聲字第232 號裁定觀察、勒戒後，認有繼續施用
    毒品傾向，再依同法院90年度毒聲字第1457號裁定令入戒治
    處所施以強制戒治，嗣經同法院以91年度毒聲字第466 號裁
    定停止戒治，所餘戒治期間付保護管束，於91年6 月12日停
    止戒治，至91年11月19日保護管束期滿視為執行完畢，並由
    臺灣士林地方法院檢察官於92年1 月3 日以92年度戒毒偵字
    第1 號不起訴處分確定。上開假釋亦經撤銷，自91年6 月12
    日起算執行殘刑有期徒刑3 年5 月，於94年8 月19日縮刑期
    滿執行完畢。再於95年間因施用毒品案件，經同臺灣士林地
    方法院以95年度訴字第862 號判處有期徒刑10月，於95年12
    月13日確定；復於96年5 月間因施用毒品案件，經本院以96
    年度訴字第2228號判處有期徒刑10月，減為有期徒刑5 月確
    定。
二、詎甲○○仍不知悛悔，明知海洛因、安非他命分別係毒品危
    害防制條例第2 條第2 項第1 、2 款所定之第一級及第二級
    毒品，依法均不得施用、持有，竟於上開強制戒治執行完畢
    後，基於施用第一級毒品海洛因及施用第二級毒品安非他命
    之犯意，於96年8 月11日中午某時，在其臺北市內湖區○○
    ○○街150 號3 樓住處，分別以將海洛因粉末摻在香菸內吸
    食、及以吸食器燒烤煙霧之方式，各施用海洛因及安非他命
    一次。嗣為警於96年8 月11日晚間11時40分許，在臺北縣三
    重市○○○路17號8 樓11室查獲，並扣得已摻水之海洛因1
    小瓶。經採驗尿液檢體鑑驗結果呈嗎啡及安非他命陽性反應
    ，而悉上情。
三、案經臺北縣政府警察局板橋分局報告臺灣板橋地方法院檢察
    署檢察官偵查後起訴。
    理  由
一、訊據被告甲○○於本院審理中，對上揭事實已坦承不諱，此
    外，被告經警於96年8 月12日上午7 時50分許採尿送驗結果
    （檢體編號：A608030 號），呈嗎啡及安非他命均陽性反應
    ，有姓名代碼對照表、台灣檢驗科技股份有限公司濫用藥物
    尿液檢驗報告1 件在卷可查（見96年毒偵字第6145號卷第23
    、36頁）。而被告為警查獲時所扣得之摻水之海洛因1 小瓶
    （毛重6.5 公克），經台灣檢驗科技股份有限公司鑑定結果
    ，確屬海洛因成分無誤，有該公司濫用藥物檢驗報告1 件在
    卷可查（見上開卷第37頁）。足見被告所為自白與事實相符
    ，而得採為認定之依據。次查，被告於90年10月間即因施用
    毒品案件，經臺灣士林地方法院以90年度毒聲字第232 號裁
    定觀察、勒戒後，認有繼續施用毒品傾向，再依同法院90年
    度毒聲字第1457號裁定令入戒治處所施以強制戒治，嗣經同
    法院以91年度毒聲字第466 號裁定停止戒治，所餘戒治期間
    付保護管束，於91年6 月12日停止戒治，至91年11月19日保
    護管束期滿視為執行完畢等情，有台灣高等法院被告前案紀
    錄表及刑案查註紀錄表各1 件在卷可稽。從而，被告於上開
    強制戒治執行完畢後，5 年內再為本件犯行，事證明確，被
    告犯行堪以認定。
二、按海洛因屬毒品危害防制條例第2 條第2 項第1 款所列之第
    一級毒品，而安非他命屬同項第2 款所列之第二級毒品，核
    被告甲○○所為，係犯毒品危害防制條例第10條第1 項之施
    用第一級毒品罪及同條例第10條第2 項之施用第二級毒品罪
    。其持有海洛因及安非他命之低度行為，為施用之高度行為
    所吸收，不另論罪。又被告所犯上開施用第一級毒品海洛因
    及施用第二級毒品安非他命等罪，犯意各別、行為互殊，應
    予分論併罰。又查被告前因偽造文書、肅清煙毒條例、麻醉
    藥品管理條例等案件，經臺灣高等法院以85年度聲字第1262
    號裁定應執行有期徒刑4 年確定，自84年5 月25日起算刑期
    ，於87年12月14日假釋出監付保護管束，嗣上開假釋經撤銷
    ，自91年6 月12日起算執行殘刑有期徒刑3 年5 月，於94年
    8 月19日縮刑期滿執行完畢等情，有臺灣高等法院被告前案
    紀錄表1 件在卷可查。被告於上開有期徒刑執行完畢後，5
    年內再犯本件有期徒刑以上之罪，為累犯，應依刑法第47條
    第1 項之規定加重其刑。本院審酌被告前已有施用毒品紀錄
    ，且迭經本院判處有期徒刑在案，竟又為本件犯行，顯見其
    未知戒除毒癮，意志力薄弱，並考量施用毒品乃自戕行為，
    所生危害非鉅，暨被告坦承施用毒品犯行之犯後態度等一切
    情狀，分別量處如主文所示之刑，並定執行刑如主文所示。
    至扣案之已摻水之海洛因1 小瓶（毛重6.5 公克），且其中
    海洛因成分難已析離，應以毒品視之，已認定如前，爰依毒
    品危害防制條例第18條第1 項前段之規定宣告沒收銷燬之。
    至扣案之行動電話（含SIM 卡）則無積極證據可資認定與本
    件施用毒品犯行相關，不予宣告沒收，併此敘明。
三、末按「除被告所犯為死刑、無期徒刑、最輕本刑為三年以上
    有期徒刑之罪或高等法院管轄第一審案件者外，於前條第一
    項程序進行中，被告先就被訴事實為有罪之陳述時，審判長
    得告知被告簡式審判程序之旨，並聽取當事人、代理人、辯
    護人及輔佐人之意見後，裁定進行簡式審判程序」，刑事訴
    訟法第273 條之1 第1 項定有明文。查本件被告涉犯之毒品
    危害防制條例第10條第1 項、第2 項之施用毒品罪，法定本
    刑並非最輕本刑為3 年以上有期徒刑之罪，且被告於本院準
    備程序期日中已就被訴事實為有罪之陳述，經告知被告簡式
    審判程序之旨後，被告及公訴人對於本件改依簡式審判程序
    審理亦均表示無意見，是本院即依前揭刑事訴訟法規定，裁
    定本件進行簡式審判程序，附此敘明。
據上論斷，應依刑事訴訟法第273 條之1 第1 項、第299 條第1
項前段，毒品危害防制條例第10條第1 項、第2 項、第18條第1
項前段，刑法第11條前段、第47條第1 項，判決如主文。
本案經檢察官馬凱蕙到庭執行職務。
中　　華　　民　　國　　96　　年　　12　　月　　4 　　日
                  刑事第十四庭  法　官  汪怡君
上列正本證明與原本無異。
如不服本判決，應於送達後十日內敘明上訴理由，向本院提出上
訴狀。
                                書記官  李郁禎
中　　華　　民　　國　　96　　年　　12　　月　　11　　日
附錄本案論罪科刑法條全文：
毒品危害防制條例第10條
施用第一級毒品者，處六月以上五年以下有期徒刑。
施用第二級毒品者，處三年以下有期徒刑。
